Config:
  hfst:
    Gen: ../../../src/generator-gt-norm.hfst
    Morph: ../../../src/analyser-gt-norm.hfst
  xerox:
    Gen: ../../../src/generator-gt-norm.xfst
    Morph: ../../../src/analyser-gt-norm.xfst
    App: lookup

Tests:
  
  Verb - mâyâtan -  adsf : # Ordinary VII verb, Wolvengrey VII1 p 393

     mâyâtan+V+II+Ind+Prs+3Sg: mâyâtan
     mâyâtan+V+II+Ind+Prs+4Sg: mâyâtaniyiw
     mâyâtan+V+II+Ind+Prs+3Pl: mâyâtanwa
     mâyâtan+V+II+Ind+Prs+4Pl: mâyâtaniyiwa

     mâyâtan+V+II+Ind+Prt+3Sg: [kîmâyâtan, kî-mâyâtan]
     mâyâtan+V+II+Ind+Prt+4Sg: [kîmâyâtaniyiw, kî-mâyâtaniyiw]
     mâyâtan+V+II+Ind+Prt+3Pl: [kîmâyâtanwa, kî-mâyâtanwa]
     mâyâtan+V+II+Ind+Prt+4Pl: [kîmâyâtaniyiwa, kî-mâyâtaniyiwa]

     mâyâtan+V+II+Cnj+Prs+3Sg: [êmâyâtahk, ê-mâyâtahk]
     mâyâtan+V+II+Cnj+Prs+4Sg: [êmâyâtaniyik, ê-mâyâtaniyik]
     mâyâtan+V+II+Cnj+Prs+3Pl: [êmâyâtahki, ê-mâyâtahki]
     mâyâtan+V+II+Cnj+Prs+4Pl: [êmâyâtaniyiki, ê-mâyâtaniyiki]
     mâyâtan+V+II+Cnj+Prt+3Sg: [êkîmâyâtahk, ê-kî-mâyâtahk]
     mâyâtan+V+II+Cnj+Prt+4Sg: [êkîmâyâtaniyik, ê-kî-mâyâtaniyik]

     mâyâtan+V+II+Cnj+Prt+3Pl: [êkîmâyâtahki, ê-kî-mâyâtahki]
     mâyâtan+V+II+Cnj+Prt+4Pl: [êkîmâyâtaniyiki, ê-kî-mâyâtaniyiki]

     mâyâtan+V+II+Fut+Cond+3Sg: mâyâtan
     mâyâtan+V+II+Fut+Cond+4Sg: mâyâtaniyiw
     mâyâtan+V+II+Fut+Cond+3Pl: mâyâtanwa
     mâyâtan+V+II+Fut+Cond+4Pl: mâyâtaniyiwa
